臺灣雲林地方法院刑事判決　　　　　　　 94年度易字第226號
公　訴　人　臺灣雲林地方法院檢察署檢察官
被　　　告　己○○
　　　　　　戊○○原名：施柏.
上2 人共同
選任辯護人　葉榮棠律師
被　　　告　庚○○
　　　　　　子○○
　　　　　　辛○○
上1 人選任
選任辯護人　洪秀一律師
上列被告因詐欺案件，經檢察官提起公訴（94年度偵字第1192號
、發查偵字第73號），暨移送併辦（94年度偵字第3288號），被
告於準備程序進行中，就被訴事實為有罪之陳述，經本院合議庭
裁定由受命法官獨任進行簡式審判程序，判決如下：
    主  文
己○○、戊○○共同連續意圖為自己不法之所有，以詐術使人將
本人之物交付，各處有期徒刑貳年。均緩刑伍年；緩刑期間內，
二人均應自民國96年11月起，按月於每月末日之前，共同給付新
臺幣柒仟元予丙○○、乙○○二人；共同給付新臺幣伍仟元予癸○○○；共同給付新臺幣貳仟元予壬○○，至丙○○、乙○○債
權總額新臺幣肆佰柒拾玖萬壹仟伍佰元；癸○○○債權總額新臺
幣壹佰零肆萬元；壬○○債權總額貳拾柒萬元之債權全部清償完
畢為止。
庚○○、子○○、辛○○共同連續幫助意圖為自己不法之所有，
以詐術使人將本人之物交付，各處有期徒刑壹年，均減為有期徒
刑陸月，如易科罰金均以佰元折算壹日。均緩刑貳年。
    事實及理由
一、犯罪事實：
  (一)己○○於民國90年間從事大宗鵝隻批發，因客戶蔡勝泉跳票
    受累，積欠債務約新臺幣（下同）3000萬元，為東山再起，
    己○○於92年間復向親友借貸上千萬元，在雲林縣麥寮鄉崙
    後村105 之72號開設「展成畜牧場」，經營鵝隻買賣，由其
    本人及其子戊○○（原名：施柏盛）負責對外進貨、出貨，
    己○○之子庚○○、媳子○○亦在該畜牧場工作。己○○、
    戊○○所經營之「展成畜牧場」每月進貨貨款支出約400 至
    500 萬元，惟每月出貨收入金額約僅在300 至400 萬元，除
    以開立己○○、戊○○為發票人之華僑銀行麥寮分行支票支
    付貨款外，尚自91年12月起持己○○、戊○○為發票人之華
    僑銀行麥寮分行支票或客票向陳永修調借現金週轉以維持營
    運，調借金額自91年度50萬元，92年度581 萬9500元，而自
    93 年1月至7 月止，陸續增加調借金額148 萬、384 萬3 千
    元、344 萬8 千元、366 萬1816元、117 萬5 千元、296 萬
    800 元、157 萬元。自93年4 月起，己○○、戊○○明知渠
    等不堪「展成畜牧場」長期虧損及支票利息的負荷，已陷於
    無資力狀態，竟共同基於為自己不法所有之概括犯意聯絡，
    連續自93年4 月至6 月止，向乙○○、丙○○、癸○○○、
    壬○○、丁○○等人訂購大批數量鵝隻（壬○○係訂購鵝飼
    料），交付己○○、戊○○為發票人如附表一所示之華僑銀
    行麥寮分行支票作為貨款，又庚○○、子○○及辛○○（己○○友人）亦明知己○○、戊○○已陷於無資力狀態，並無
    資力支應票款，竟基於幫助詐欺取財之犯意，由庚○○、子
    ○○、辛○○開立如附表一所示之臺灣中小企業銀行虎尾分
    行、華僑銀行麥寮分行支票供給己○○作為應付乙○○、丙○○、癸○○○、壬○○、丁○○等人之貨款，致乙○○、
    丙○○、癸○○○、壬○○、丁○○不疑有它，陷於錯誤而
    依己○○、戊○○所訂數量，將貨送至「展成畜牧場」，由
    己○○、戊○○再予以轉售牟利。嗣乙○○、丙○○、癸○○○、壬○○、丁○○將上開支票屆期提示，均遭退票，始
    知受騙，累計退票金額達752 萬6400元（起訴書誤載為713
    萬2400元，詳細數額詳如附表一）。
  (二)又己○○、戊○○（原名：施柏盛）2 人（蒞庭檢察官更正
    戊○○就此部分係共同詐欺取財）於93年7 月間，明知其已
    陷於無資力狀態，竟承前共同為自己不法所有之概括犯意，
    連續向甲○○訂購大批數量的鵝隻，交付戊○○、庚○○、
    辛○○、子○○為發票人如附表二所示之華僑商業銀行麥寮
    分行及臺灣中小企業銀行虎尾分行之支票作為貨款，又庚○○、子○○及辛○○亦明知己○○已陷於無資力狀態，並無
    資力支應票款，並基於幫助詐欺取財之犯意，由庚○○、子
    ○○、辛○○提供如附表二所示之支票供給己○○、戊○○
    作為應付甲○○的貨款，致甲○○不疑有它，陷於錯誤而依
    己○○、戊○○所訂鵝隻數量，依約期出貨給己○○、戊○○，之後再將鵝隻轉售給李春樹，所得貨款用以抵償對李春
    樹之欠款。嗣後甲○○將上開支票屆期提示，均遭退票，始
    知受騙，累計退票金額達214 萬2800元（95年7 月18日檢察
    官補充理由書已更新為正確金額，詳細數額詳如附表二）。
二、認定犯罪事實所憑證據及理由：
  (一)本案被告己○○、戊○○（原名：施柏盛）2 人所犯刑法第
    339 條第1 項詐欺取財；被告庚○○、子○○、辛○○3 人
    所犯刑法第339 條第1 項詐欺取財之幫助犯，係死刑、無期
    徒刑、最輕本刑為3 年以上有期徒刑以外之罪，其於準備程
    式就前揭被訴事實為有罪之陳述，經受命法官告知簡式審判
    程式之旨，並聽取其與公訴人之意見後，本院合議庭裁定由
    受命法官獨任進行簡式審判程式，是本件之證據調查，依刑
    事訴訟法第273 條之2 規定，不受同法第159 條第1 項、第
    161 條之2、 第161 條之3 、第163 條之1 及第164 條至第
    170 條規定之限制，合先敘明。
  (二)上開犯罪事實，業經被告5 人於準備程序時供承不諱，且有
    下列證據可佐：
  (甲)犯罪事實(一)部分：
  被告己○○於90年間因客戶蔡勝泉跳票受累，積欠約3000萬
    元債務。
　　 1、被告己○○93年11月2日偵查中供述。
　　 2、被告戊○○93年11月2日偵查中供述。
　　 3、證人李春樹94年2月1日偵查中結證。
　被告己○○自92年5 月起另行在雲林縣麥寮鄉崙後村105 之
  　72號設立經營展成畜牧場，由被告己○○、戊○○負責進貨
    、出貨及貨款。
　　 1、被告己○○94年4月19日偵查中供述。
　　 2、被告戊○○94年4月19日偵查中供述。
　　 3、被告庚○○93年11月2日偵查中供述。
　　 4、被告子○○93年11月2日偵查中供述。
　被告己○○、戊○○開立華僑銀行麥寮分行支票對外支付貨
  　貨，且由被告己○○持票向證人陳永修調借現金週轉以維持
    營運。
　　 1、被告己○○94年4月19日偵查中供述。
　　 2、被告戊○○94年4月19日偵查中供述。
　　 3、證人陳永修94年5月12日偵查中結證。
　被告己○○、戊○○所經營之「展成畜牧場」營運狀況不佳
    ，每月進貨支出金額約300 至600 萬元，每月出貨收入金額
    約300 至400 萬元，長期入不敷出。（「展成畜牧場」92年
    3 月至93年6 月每月進貨支出金額為466 萬8531元、300 萬
    6774元、232 萬9085元、399 萬1501元、586 萬5436元、
    348 萬4576元、279 萬2246元、407 萬2170元、323 萬4564
    元、456 萬993 元、799 萬9089元、619 萬3509元、538 萬
    1018元、576 萬3918元、388 萬285 元、596 萬2983 元 ，
    平均每月進貨金額在300 萬至600 萬元之間，93年1 月至93
    年6 月每月出貨收入金額為441 萬1056元、326 萬8199 元
    、334 萬8175元、298 萬6905元、404 萬523 元、245 萬
    8662元，平均每月出貨金額300 萬至400 萬元）
　　 1、被告己○○94年4月19日偵查中供述。
　　 2、被告戊○○94年4月19日偵查中供述。
　　 3、「展成畜牧場」92年3月至93年6月間進貨明細表乙份。
　 　4、「展成畜牧場」92年6月至93年6月付款簽收明細表乙份
      。
　　 5、「展成畜牧場」93年1月至93年6月間出貨明細表二份。
　　 6、「展成畜牧場」對客戶「鵝媽媽」等之出貨紀錄簿。
　被告己○○為維持「展成畜牧場」營運，持票向證人陳永修
    調借現金，91年度50萬元，92年度總計581 萬9 千500 元而
    自93年1 月至7 月止，每月調借金額增加為148 萬、384 萬
    3 千元、344 萬8 千元、366 萬1816元、117 萬5 千元、
    296 萬800 元、157 萬元。
　　 1、被告己○○94年5月12日偵查中供述。
　　 2、證人陳永修94年5月12日偵查中結證。
　自93年4 月起，被告己○○、戊○○明知渠等不堪「展成畜
    牧場」長期虧損及支票利息的負荷，已無資力支付票款。
　   1、被告己○○94年4月19日偵查中供述。
　　 2、被告戊○○94年4月19日偵查中供述。
　　 3、被告己○○華僑銀行麥寮分行帳號00000000000000支票
        帳戶自91年1月2日至93年6月1日交易往來明細乙份。
　　 4、被告己○○華僑銀行麥寮分行帳號00000000000000帳戶
        自91年1月2日至93年5月10日交易往來明細乙份。
　　 5、被告己○○華僑銀行麥寮分行帳號00000000000000帳戶
        自93年5月10日至94年2月15日交易往來明細乙份。
　　 6、被告戊○○華僑銀行麥寮分行帳號00000000000000支票
        帳戶自91年1月3日至93年6月1日交易往來明細乙份。
　　 7、被告戊○○華僑銀行麥寮分行帳號00000000000000帳戶
        自91年1月2日至93年6月21日交易往來明細乙份。
　被告庚○○、子○○及辛○○亦明知被告己○○、戊○○已
    陷於無資力，明知渠等並無資力支應票款，竟基於幫助詐欺
    之犯意，開立如附表一所示之支票供被告己○○給付貨款使
    用。
　　 1、被告子○○93年11月2日偵查中供述。
　　 2、被告庚○○93年11月2日偵查中供述。
　　 3、被告辛○○94年4月28日偵查中供述。
　　 4、被告庚○○華僑銀行麥寮分行帳號00000000000000帳戶
　　　　自91年6月21日至93年7月30日交易往來明細乙份。
 　　5、被告子○○臺灣中小企業銀行虎尾分行帳號0000000000
        0帳戶92年12月4日至93年8月9日交易往來明細乙份。
　　 6、被告子○○臺灣中小企業銀行虎尾分行帳號0000000000
        0帳戶92年12月23日至93年7月30日交易往來明細乙份。
 　　7、被告辛○○華僑銀行麥寮分行帳號0000000000000帳戶
        自93年6月3日至同年7月30日交易往來明細乙份。
　被告己○○、戊○○竟共同基於為自己不法所有之概括犯意
    聯絡，連續自93年4 月至6 月止，向證人乙○○、告訴人丙○○、癸○○○、壬○○、丁○○等人訂購大批數量鵝隻（
    壬○○係訂購鵝飼料），而由被告己○○、戊○○交付如附
    表一所示之支票作為貨款，致告訴人乙○○、丙○○、癸○○○、壬○○、丁○○陷於錯誤而如數交付鵝隻（壬○○係
    鵝飼料）。
     1、告訴人丙○○93年11月2 日證述。
     2、證人乙○○94年1月21日結證。
　　 3、告訴人癸○○○94年3月31日證述。
　　 4、告訴人壬○○94年3月31日證述。
　　 5、告訴人丁○○94年3月31日證述。
　　 6、「展成畜牧場」92年3月至93年6月間進貨明細表乙份。
  告訴人乙○○、丙○○、癸○○○、壬○○、丁○○將如附
    表一所示支票屆期提示，均因存款不足遭退票。
　　 1、告訴人丙○○93年11月2日證述。
　　 2、證人乙○○94年1月21日結證。
　　 3、告訴人癸○○○94年3月31日證述。
　　 4、告訴人壬○○94年3月31日證述。
　　 5、告訴人丁○○94年3月31日證述。
　　 6、如附表一所示支票及退票理由單影本。
  (乙)犯罪事實(二)部分：
  被告己○○於90年間因客戶票受累，積欠上約3000萬元債務
    。
     1、被告己○○94年7月12日偵查中供述。
  自93年6 月2 日起，被告己○○、戊○○明知其已周轉困難
    ，無資力支付票款。
     1、被告己○○斗六西平路郵局帳號000000000支票帳戶退
        票紀錄。
　　2、被告己○○華僑銀行麥寮分行帳號000000000號支票帳戶
       退票紀錄。
　　3、被告己○○麥寮鄉農會帳號000000000號支票帳戶退票紀
       錄。
  被告己○○、戊○○共同基於為自己不法所有之概括犯意，
    於93年7 月間連續向被害人甲○○訂購大批數量鵝隻，而由
    被告己○○、戊○○交付如附表二所示之支票作為貨款，致
    甲○○陷於錯誤而如數交付鵝隻。
     1、被害人甲○○97年7月2日證述。
　　 2、證人李春樹94年7月12日證述。
  被告庚○○、子○○及辛○○亦明知被告己○○、戊○○已
    陷於週轉困難，並無資力支應票款，並基於幫助詐欺取財之
    犯意，提供附表二所示之支票供被告己○○、戊○○給付貨
    款使用。
     1、被告子○○94年7月12日偵查中供述。
 　　2、被告庚○○94年7月12日偵查中供述。
　　 3、被告辛○○94年7月12日偵查中供述。
     4、被告戊○○94年7月12日偵查中供述。
  被害人甲○○將如附表二所示支票屆期提示，均因存款不足
    遭退票。
     1、告訴人甲○○94年7月12日證述。
 　　2、如附表二所示支票及退票理由單影本。
  (三)被告等人之自白與上揭證據資料相符，其自白堪認可採，本
    案事證已臻明確，被告己○○、戊○○（原名：施柏盛）2
    人連續共同詐欺取財；被告庚○○、子○○、辛○○3 人連
    續共同幫助詐欺取財等犯行均足堪認定，應依法論科。
三、新舊法比較：
  (一)按刑法部分條文業於民國94年1 月7 日修正，於94年2 月2
    日公布，並自95年7 月1 日施行，而新刑法第2 條第1 項規
    定：行為後法律有變更者，適用行為時之法律。但行為後之
    法律有利於行為人者，適用最有利於行為人之法律。所謂法
    律有變更，係指實體法而言，即犯罪成立要件及其處罰效果
    之內容作修正或廢止而言，解釋上，乃有關犯罪之法定要件
    及刑罰之內容，乃至於刑法之加重減輕事由，一旦發生變動
    ，均與法律變更相符；刑法第2 條第1 項之規定，僅係新、
    舊法之比較適用原則之宣示性指導原則，並非實體刑罰法律
    ，自不生行為後法律變更之比較適用問題。因而刑法第2 條
    第1 項之規定，係規範行為後法律變更所生新舊法律比較適
    用之準據法，於新法施行後，應適用新法第2 條第1 項之規
    定，為「從舊從輕」之比較。
  (二)按行為後法律有變更者，適用行為時之法律。但行為後之法
    律有利於行為人者，適用最有利於行為人之法律，刑法第2
    條第1 項定有明文。又有關新舊法之比較，應就罪刑有關之
    共犯、未遂犯、想像競合犯、牽連犯、連續犯、結合犯以及
    累犯加重、自首減輕暨其他法定加減原因與加減例等一切情
    形，綜其全部罪刑之結果而為比較（最高法院95年第8 次刑
    庭會議決議參照）。
  (三)【各法條之罰金刑】：被告行為時之刑法第33條第5 款規定
    ：「罰金：1 元以上」，經修正為：「罰金：新臺幣1,000
    元以上，以百元計算之」。又刑法施行法於95年6 月14日增
    訂公布第1 條之1 規定：「（第1 項）中華民國94年1 月7
    日刑法修正施行後，刑法分則編所定罰金之貨幣單位為新臺
    幣。（第2 項）94年1 月7 日刑法修正時，刑法分則編未修
    正之條文定有罰金者，自94年1 月7 日刑法修正施行後，就
    其所定數額提高為30倍。但72年6 月26日至94年1 月7 日新
    增或修正之條文，就其所定數額提高為3 倍」，而刑法第
    339 條第1 項之詐欺取財罪定有罰金刑，且均未於72年6 月
    26日至94年1 月7日 間修正，故應就其所定數額提高為30倍
    。是依修正後之規定與被告行為時之罰金罰鍰提高標準條例
    第1 條前段及行政院、司法院據以發布提高刑法有關罰金條
    文之罰金倍數10倍，並自72年8 月1 日施行之規定相較，其
    罰金刑之最高度固未變更，但最低度已由銀元10元即新臺幣
    30元（依現行法規所定貨幣單位折算新臺幣條例第2 條之規
    定，銀元以新臺幣元之3 倍折算之），修正為新臺幣1,000
    元，並以百元計算之，有關科刑規範事項已有變更，經比較
    新舊法，修正前之刑法第33條第5 款規定較有利於被告。
  (四)【共犯】：刑法第28條之修正係以：「修正共同正犯之參與
    類型，確定在『實行』概念下之共同參與行為，始成立共同
    正犯，為杜爭議，爰將『實施』一語，修正為『實行』」，
    即修法乃在確定正犯概念，杜絕爭議，非屬法律之變更，均
    不生新舊法比較適用之問題，應逕適用裁判時即修正後之刑
    法第28條之規定。
  (五)【幫助犯】：刑法第30條之修正係以：「幫助他人犯罪者，
    為從犯。」更改為「幫助他人實行犯罪者，為幫助犯。」乃
    配合第28條條文之修正，並將「從犯」正名為「幫助犯」，
    此僅法律文字之修正，並無有利、不利之情形，自應適用裁
    判時之法律。
  (六)【連續犯】：被告行為時之刑法第56條規定：「連續數行為
    而犯同一之罪名者，以一罪論。但得加重其刑至二分之一」
    ，新法則予刪除。舊法之連續犯規定，係以一罪論，但得加
    重其刑至二分之一，新法予以刪除後，自應論以數罪。經核
    修正前之規定較有利於被告。
  (七)【易科罰金】：被告行為時之刑法第41條第1 項前段規定：
    「犯最重本刑為5 年以下有期徒刑以下之刑之罪，而受6 個
    月以下有期徒刑或拘役之宣告，因身體、教育、職業、家庭
    之關係或其他正當事由，執行顯有困難者，得以1 元以上3
    元以下折算1 日，易科罰金」。而被告於行為時之易科罰金
    折算標準，依修正前之罰金罰鍰提高標準條例第2 條前段規
    定（95年5 月17日修正公布刪除，並自95年7 月1 日施行）
    ，係就其原定數額提高為100 倍折算1 日，即最高應以銀元
    300 元折算1 日，如換算為新臺幣後，應以新臺幣900 元折
    算1 日。嗣修正後之刑法第41條第1 項前段則規定：「犯最
    重本刑為5 年以下有期徒刑以下之刑之罪，而受6 個月以下
    有期徒刑或拘役之宣告者，得以新臺幣1,000 元、2,000 元
    或3,000 元折算1日 ，易科罰金」。經核修正前之規定較有
    利於被告。
  (八)關於罰金刑貨幣單位由銀元修正為新臺幣之法律適用，依95
    年7 月1 日修正公布施行之刑法施行法第1 條之1 ，罰金刑
    貨幣單位雖有「銀元」、「新臺幣」之更異，惟適用結果之
    罰金額度則無二致，就罰金法定刑提高之「刑罰權規範內容
    」並無利或不利變更，自不生新舊法之比較問題，應適用具
    特別法及準據法之刑法施行法第1 條之1 規定。
  (九)經比較修正前後之上揭新舊法律，綜合一切罪刑之結果，被
    告行為後連續犯、易科罰金之法律，並未有利於行為人，故
    應依刑法第2 條第1 項前段規定，適用修正前之舊法規定。
四、論罪科刑之理由：
  (一)核被告己○○、戊○○（原名：施柏盛）2 人所犯刑法第
    339 條第1 項詐欺取財罪；被告庚○○、子○○、辛○○3
    人所犯刑法第339 條第1 項詐欺取財罪之幫助犯。
  (二)被告己○○、戊○○2 人就上開詐欺取財；被告庚○○、子
    ○○、辛○○3 人就詐欺取財之幫助犯等罪，均有犯罪聯絡
    及行為分擔，應論以共同正犯。
  (三)按刑法上之幫助犯，固以幫助他人犯罪之意思而參與犯罪構
    成要件以外之行為而成立，惟所謂以幫助他人犯罪之意思而
    參與者，指其參與之原因，僅在助成他人犯罪之實現者而言
    （參照最高法院27年上字第1333號判例意旨）。核被告庚○○、子○○、辛○○3 人提供自己申請之支票存款帳戶予被
    告己○○、戊○○2 人用以支付貨款，其所為顯係構成要件
    以外之行為，應論以共同幫助詐欺取財。被告3 人幫助他人
    實行犯罪行為，應依刑法第30條第2 項之規定，按正犯之刑
    減輕之。
  (四)被告己○○、戊○○2 人共同向被害人詐欺取財多次，及被
    告庚○○、子○○、辛○○3 人共同幫助詐欺取財多次之行
    為，其時間均緊接、犯罪構成要件均相同，顯係各基於概括
    犯意反覆為之，應各依修正前刑法第56條之規定分別論以連
    續共同詐欺取財、連續共同幫助詐欺取財罪，並依法加重其
    刑。被告庚○○、子○○、辛○○3 人之連續共同幫助詐欺
    取財罪，則先加後減之。
  (五)而被告庚○○、子○○、辛○○等3 人之犯罪時間係在96年
    4 月24日以前，其所犯之罪又無中華民國96年罪犯減刑條例
    第3 條第1 項第15款之「宣告有期徒刑已逾一年六月」而不
    得減刑之規定，依法應依同上減刑條例第2 條第1 項第3 款
    、第7 條、第9 條之規定，於裁判時諭知其宣告刑及按上開
    量處之宣告刑減得之刑，及易科罰金之折算標準。
  (六)爰審酌被告己○○、戊○○2 人遭人積欠大筆金錢（即被人
    倒錢）；被告庚○○、子○○、辛○○等3 人借票予被告己○○、戊○○2 人使用之犯罪動機、目的，對被害人多人所
    造之損害非輕，惟被告己○○、戊○○、庚○○、子○○均
    與被害人丙○○以479 萬1500元達成和解（含乙○○部分，
    該調解書經法院於96年8 月30日核定）；己○○與被害人癸○○○以104 萬6000元達成和解（該調解書經法院於94年12
    月12日核定）；己○○與被害人甲○○以70萬元達成和解（
    該調解書經法院於94年12月12日核定）；己○○與被害人壬○○以30萬元達成和解（該調解書經法院於94年12月12日核
    定），而被害人丁○○亦因積欠他人債務不知去向無法促成
    和解，及被害人甲○○因倒別人錢一年多找不到人無法於本
    院審理時到院商討清償事宜，暨被告5 人於犯罪後均深表悔
    悟，坦承犯行，犯罪後態度尚佳等一切情狀，分別量處如主
    文所示之刑示懲。
  (八)查被告己○○、戊○○、庚○○、子○○、辛○○等5人前
    未曾受任何有期徒刑以上刑之宣告，有臺灣高等法院被告全
    國前案紀錄表附卷可按，本院考量被告等人之犯罪情節，尚
    積欠貨款未為給付，亟待其努力賺錢償還被害人（被告己○○仍養鵝），且檢察官及被害人均同意給予被告緩刑之自新
    機會，及被害人債權總額尚不低，社會經濟景氣不佳，被告
    實無法於近日內賺取大筆金額清償完畢，且如未予附加緩刑
    期間之履行條件，恐被害人上揭有執行名義之經法院核定調
    解書將形同廢紙，如所訂按月履行金額過高，該給予被告自
    新之機會卻將形同具文，被告將入監服刑，對於被害人之履
    行結果更顯不利，雖僅按月給付7 千元予丙○○、乙○○2
    人；給付5 千元予癸○○○；給付2 千元予壬○○，均至各
    被害人之債權總額清償完畢為止，其按月給付之金額與債權
    總額不成比例，然不予被告賺錢機會（如入監服刑，其養鵝
    作生意之人脈將得重新開始），被害人受償之可能性將更低
    ，本院認以上開金額促成被告履行，應屬適當，同時考量被
    告等人歷經2 年有餘之審理時間，被害人與被告等人之內心
    煎熬實不可言喻，被告經其偵、審程序，當知所警惕，信無
    再犯之虞，本院綜衡上情認前開刑之宣告，已足策其遷善，
    所宣告之刑，以暫不執行為適當，併分別諭知被告庚○○、
    子○○、辛○○3 人緩刑二年；被告己○○、戊○○2 人緩
    刑五年，附加條件以督促被告賠償被害人責任之履行，同時
    以勵自新，並啟向善。
六、應適用之法條：
  (一)刑事訴訟法第273 條之1 第1 項、第299 條第1 項前段。
  (二)刑法第28條、第30條、第56條（修正前）、第339 條第1 項
    、第41條第1 項（修正前）、第74條，罰金罰鍰提高標準條
    例第2 條（已刪除），刑法施行法第1 條之1 第1 項、第2
    項前段，中華民國96年罪犯減刑條例第2 條第1 項第3 款、
    第7 條、第9 條，判決如主文。
本案經檢察官董和平到庭執行職務。
中　　華　　民　　國　　96　　年　　10　　月　　31 　日
                  刑事第四庭    法  官  李淑惠
以上正本證明與原本無異。
如不服本判決，應於判決收受後10日內，向本院提出上訴狀（須
附繕本）。
                                書記官  葉政
中　　華　　民　　國　　96　　年　　10　　月　　31 　日
  附表一:（起訴部分）
┌──┬───┬────┬─────┬────────┬──────┬────┐
│編號│發票人│到期日  │ 票據號碼 │付  款  銀  行  │ 票面金額   │執票人  │
├──┼───┼────┼─────┼────────┼──────┼────┤
│ 1  │己○○│93.6.30 │ AA0000000│華僑銀行麥寮分行│ 4萬3千元   │丙○○  │
├──┼───┼────┼─────┼────────┼──────┼────┤
│ 2  │己○○│93.7.24 │ AA0000000│華僑銀行麥寮分行│ 20萬元     │乙○○  │
├──┼───┼────┼─────┼────────┼──────┼────┤
│ 3  │己○○│93.8.21 │ FA0000000│麥寮鄉農會信用部│ 40萬元     │乙○○  │
├──┼───┼────┼─────┼────────┼──────┼────┤
│ 4  │己○○│93.8.28 │ FA0000000│麥寮鄉農會信用部│ 40萬元     │乙○○  │
├──┼───┼────┼─────┼────────┼──────┼────┤
│ 5  │己○○│93.10.15│ AA0000000│華僑銀行麥寮分行│ 15萬元     │丙○○  │
├──┼───┼────┼─────┼────────┼──────┼────┤
│ 6  │己○○│93.11.15│ AA0000000│華僑銀行麥寮分行│ 15萬元     │丙○○  │
├──┼───┼────┼─────┼────────┼──────┼────┤
│ 7  │施柏盛│93.7.30 │ AA0000000│華僑銀行麥寮分行│ 10萬元     │乙○○  │
├──┼───┼────┼─────┼────────┼──────┼────┤
│ 8  │庚○○│93.7.13 │ AA0000000│華僑銀行麥寮分行│ 30萬元     │乙○○  │
├──┼───┼────┼─────┼────────┼──────┼────┤
│ 9  │庚○○│93.7.15 │ AA0000000│華僑銀行麥寮分行│ 11萬5千元  │乙○○  │
├──┼───┼────┼─────┼────────┼──────┼────┤
│ 10 │庚○○│93.7.26 │ AA0000000│華僑銀行麥寮分行│ 15萬3千元  │乙○○  │
├──┼───┼────┼─────┼────────┼──────┼────┤
│ 11 │庚○○│93.8.13 │ AA0000000│華僑銀行麥寮分行│ 10萬3千元  │乙○○  │
├──┼───┼────┼─────┼────────┼──────┼────┤
│ 12 │庚○○│93.9.11 │ AA0000000│華僑銀行麥寮分行│ 24萬200元  │乙○○  │
├──┼───┼────┼─────┼────────┼──────┼────┤
│ 13 │庚○○│93.9.11 │ AA0000000│華僑銀行麥寮分行│ 24萬元     │乙○○  │
├──┼───┼────┼─────┼────────┼──────┼────┤
│ 14 │子○○│93.7.12 │ AY0000000│臺灣中小企業銀行│ 11萬2千元  │乙○○  │
│    │      │        │          │虎尾分行        │            │        │
├──┼───┼────┼─────┼────────┼──────┼────┤
│ 15 │子○○│93.7.30 │ AY0000000│臺灣中小企業銀行│ 17萬8500元 │丙○○  │
│    │      │        │          │虎尾分行        │            │        │
├──┼───┼────┼─────┼────────┼──────┼────┤
│ 16 │子○○│93.7.20 │ AY0000000│臺灣中小企業銀行│ 17萬7800元 │丙○○  │
│    │      │        │          │虎尾分行        │            │        │
├──┼───┼────┼─────┼────────┼──────┼────┤
│ 17 │子○○│93.8.21 │ AY0000000│臺灣中小企業銀行│ 15萬元     │乙○○  │
│    │      │        │          │虎尾分行        │            │        │
├──┼───┼────┼─────┼────────┼──────┼────┤
│ 18 │子○○│93.9.4  │ AY0000000│臺灣中小企業銀行│ 15萬元     │乙○○  │
│    │      │        │          │虎尾分行        │            │        │
├──┼───┼────┼─────┼────────┼──────┼────┤
│ 19 │子○○│93.9.11 │ AY0000000│臺灣中小企業銀行│ 28萬700元  │乙○○  │
│    │      │        │          │虎尾分行        │            │        │
├──┼───┼────┼─────┼────────┼──────┼────┤
│ 20 │辛○○│93.7.17 │ AA0000000│華僑銀行麥寮分行│ 10萬元     │丙○○  │
├──┼───┼────┼─────┼────────┼──────┼────┤
│ 21 │辛○○│93.7.17 │ AA0000000│華僑銀行麥寮分行│ 64萬8300元 │乙○○  │
├──┼───┼────┼─────┼────────┼──────┼────┤
│ 22 │辛○○│93.7.24 │ AA0000000│華僑銀行麥寮分行│ 10萬元     │乙○○  │
├──┼───┼────┼─────┼────────┼──────┼────┤
│ 23 │辛○○│93.8.30 │ AA0000000│華僑銀行麥寮分行│ 10萬元     │乙○○  │
├──┼───┼────┼─────┼────────┼──────┼────┤
│ 24 │辛○○│93.8.30 │ AA0000000│華僑銀行麥寮分行│ 20萬元     │丙○○  │
├──┼───┼────┼─────┼────────┼──────┼────┤
│ 25 │子○○│93.7.29 │ AY0000000│臺灣中小企業銀行│ 27萬4千元  │丁○○  │
│    │      │        │          │虎尾分行        │            │        │
├──┼───┼────┼─────┼────────┼──────┼────┤
│ 26 │庚○○│93.9.4  │ AA0000000│華僑銀行麥寮分行│ 35萬元     │丁○○  │
├──┼───┼────┼─────┼────────┼──────┼────┤
│ 27 │庚○○│93.9.11 │ AA0000000│華僑銀行麥寮分行│ 34萬6400元 │丁○○  │
├──┼───┼────┼─────┼────────┼──────┼────┤
│ 28 │子○○│93.9.10 │ AY0000000│臺灣中小企業銀行│31萬8500元  │壬○○  │
│    │      │        │          │虎尾分行        │            │        │
├──┼───┼────┼─────┼────────┼──────┼────┤
│ 29 │子○○│93.7.17 │ AY0000000│臺灣中小企業銀行│ 30萬元     │癸○○○│
│    │      │        │          │虎尾分行        │            │        │
├──┼───┼────┼─────┼────────┼──────┼────┤
│ 30 │子○○│93.7.31 │ AY0000000│臺灣中小企業銀行│ 25萬元     │癸○○○│
│    │      │        │          │虎尾分行        │            │        │
├──┼───┼────┼─────┼────────┼──────┼────┤
│ 31 │子○○│93.8.7  │ AY0000000│臺灣中小企業銀行│ 29萬6千元  │癸○○○│
│    │      │        │          │虎尾分行        │            │        │
├──┼───┼────┼─────┼────────┼──────┼────┤
│ 32 │辛○○│93.7.10 │ AA0000000│華僑銀行麥寮分行│ 20萬元     │癸○○○│
├──┼───┼────┼─────┼────────┼──────┼────┤
│ 33 │己○○│93.9.4  │ FA0000000│麥寮鄉農會信用部│ 40萬元     │乙○○  │
├──┴───┴────┴─────┴────────┴──────┴────┤
│累計金額為752萬6400元。                                                     │
└──────────────────────────────────────┘
  附表二：（移送併辦部分）
┌──┬───┬────┬─────┬────────┬──────┬────┐
│編號│發票人│到期日  │ 票據號碼 │付款銀行        │ 票面金額   │ 執票人 │
├──┼───┼────┼─────┼────────┼──────┼────┤
│ 1  │施柏盛│93.7.10 │ AA0000000│華僑銀行麥寮分行│ 31萬5千元  │ 甲○○ │
├──┼───┼────┼─────┼────────┼──────┼────┤
│ 2  │施柏盛│93.7.16 │ AA0000000│華僑銀行麥寮分行│ 31萬5千元  │ 甲○○ │
├──┼───┼────┼─────┼────────┼──────┼────┤
│ 3  │庚○○│93.8.14 │ AA0000000│華僑銀行麥寮分行│ 20萬元     │ 甲○○ │
├──┼───┼────┼─────┼────────┼──────┼────┤
│ 4  │庚○○│93.8.7  │ AA0000000│華僑銀行麥寮分行│ 20萬元     │ 甲○○ │
├──┼───┼────┼─────┼────────┼──────┼────┤
│ 5  │辛○○│93.8.21 │ AA0000000│華僑銀行麥寮分行│ 28萬9千元  │ 甲○○ │
├──┼───┼────┼─────┼────────┼──────┼────┤
│ 6  │子○○│93.8.30 │ AY0000000│臺灣中小企業銀行│ 20萬2千元  │ 甲○○ │
│    │      │        │          │虎尾分行        │            │        │
├──┼───┼────┼─────┼────────┼──────┼────┤
│ 7  │庚○○│93.9.4  │ AA0000000│華僑銀行麥寮分行│ 15萬元     │ 甲○○ │
├──┼───┼────┼─────┼────────┼──────┼────┤
│ 8  │庚○○│93.9.11 │ AA0000000│華僑銀行麥寮分行│ 16萬2800元 │ 甲○○ │
├──┼───┼────┼─────┼────────┼──────┼────┤
│ 9  │庚○○│93.9.11 │ AA0000000│華僑銀行麥寮分行│ 30萬9千元  │ 甲○○ │
├──┴───┴────┴─────┴────────┴──────┴────┤
│累計金額為214萬2800元。                                                     │
└──────────────────────────────────────┘
附錄本案論罪科刑法條全文：
中華民國刑法第339條（普通詐欺罪）
意圖為自己或第三人不法之所有，以詐術使人將本人或第三人之
物交付者，處五年以下有期徒刑、拘役或科或併科一千元以下罰
金。
以前項方法得財產上不法之利益或使第三人得之者，亦同。
前二項之未遂犯罰之。
